【裁判字號】    89,交易,297
【裁判日期】    890922
【裁判案由】    過失傷害
【裁判全文】
臺灣板橋地方法院刑事判決                        八十九年度交易字第二九七號
    公  訴  人  臺灣板橋地方法院檢察署檢察官
    被      告  甲○○
    選任辯護人  呂錦律師
                陳傳中
右列被告因過失傷害案件，經檢察官提起公訴（八十九年度偵字第七六三三號），本
院判決如左：
    主  文
甲○○無罪。
    理  由
一、公訴意旨略以：被告甲○○於民國八十八年十一月二十三日下午三時三十分許，
    駕駛車號Ｘ三－九六七二號自用小客車，沿台北縣五股鄉○○路○段由五股往蘆
    洲方向行駛，途經同路無門牌號碼處，理應注意車輛行駛時應注意車前狀況，並
    隨時採取必要之安全措施，而依當時情形，又無不能注意之情事，竟疏於注意，
    撞擊由告訴人丙○○所駕駛之車號ＧＹＫ－七八０號重型機車，致告訴人丙○○
    及搭乘該車之告訴人乙○○二人人車倒地後，分受有前額五乘五公分瘀傷、胸上
    部十乘十公分瘀傷、右手十乘十公分擦傷、肋骨骨折，及兩眼內出血、右腰部挫
    傷十二乘十公分、左右腰挫傷十乘十二公分等傷害，因認被告涉有刑法第二百八
    十四條第一項前段過失傷害罪嫌云云。
二、按犯罪事實應依證據認定之，無證據不得推定其犯罪事實，刑事訴訟法第一百五
    十四條定有明文。又告訴人之告訴，係以使被告受刑事訴追為目的，是其陳述是
    否與事實相符，仍應調查其他事實以資審認，始得為不利被告之認定，最高法院
    五十二年度台上字第一三００號著有判例可資參照。本件公訴人認被告涉有過失
    傷害罪嫌，無非係以告訴人丙○○、乙○○之指訴、卷附診斷證明書二張，及證
    人即到場處理警員林俊德證稱：被告所駕駛之自小客車事發後右前保險桿留有五
    公分之撞擊裂痕等語，並有現場照片為主要之論據。
三、訊據被告甲○○堅決否認有過失傷害之犯行，辯稱：其並未撞到告訴人二人，汽
    車保險桿之裂痕係告訴人乙○○頭戴安全帽，躺於其車下，所造成的裂痕等語。
    經查：
    (一)告訴人丙○○、乙○○雖於警訊及偵審中均指稱：當時機車後方有遭人撞擊等
      語。惟事故發生後，僅發現被告汽車右前方保險桿有五公分之新撞裂痕等情，
      業據到場處理警員林俊德於偵查時證述在卷。觀諸卷附之道路交通事故調查報
      告表之肇事經過摘要欄所記載之內容：警方調查發現Ｘ三－九六七二號自小客
      車有前保險桿一處受損（些微），其他無明顯碰撞痕跡，ＧＹＫ－七八０號重
      機車後方、前方、左側皆無受損，只有右前側有撞擊電線桿而遭受毀損，且電
      線桿有該機車留下之漆痕。再經比對被告汽車上之裂痕與ＧＹＫ－七八０號機
      車之相對位置，僅機車之擋泥板之最下方可觸及該裂痕等情，業經本院勘驗無
      訛，並製有勘驗筆錄一份及照片四張附卷可稽。然該擋泥板係塑膠材質，僅上
      方固定，若被告汽車與告訴人等之機車有相撞，由告訴人等之機車後方並無受
      損可知，撞擊力不大，則材質為塑膠之擋泥板不可能使被告汽車之保險桿產生
      裂痕，是該裂痕非被告汽車撞擊告訴人等之機車而造成。況告訴人乙○○於警
      訊時陳稱：人係躺在被告汽車底下；於本院勘驗時亦稱，當時有戴安全帽等語
      ，是該裂痕應係告訴人乙○○滾至被告汽車下方，其所戴之安全帽撞擊被告保
      險桿而造成，洵堪認定。
    (二)又證人戴英傑雖證稱：告訴人二人將機車送其修理，其將後方煞車燈及左後方
      方向燈燈殼拆開，發現將燈殼裝在後燈組上之四周卡榫斷裂，但若不拆下來，
      在外觀上，無法看出卡榫有受損等語。該卡榫既然從外觀上無法看出有受損，
      而依卷附車禍後所拍攝告訴人機車照片四張，左後方方向燈及後方煞車燈之燈
      殼在外觀上均無毀損痕跡，亦無掉落情形，則該卡榫係因本件車禍而斷裂或車
      禍前即已斷裂，即難認定。
    (三)再參以被告汽車若有撞擊告訴人丙○○所騎乘之機車，致丙○○機車失控撞擊
      電線桿，則多多少少應於被告汽車及告訴人等之機車後方均留有擦撞痕跡，惟
      被告汽車除上開裂痕（該裂痕非兩車撞擊造成已如前述）、告訴人機車除燈殼
      內部之卡榫斷裂外，外觀上均無其他擦撞痕跡，足見兩車應未發生擦撞。是被
      告所辯，應堪採信。至卷附之診斷證明書，僅能證明告訴人等有受傷之事實，
      亦無法以此認定被告汽車有撞擊告訴人等之機車。
    (四)此外，復查無其他積極證據足認被告涉有過失傷害之犯行，揆諸前揭之說明，
      自難僅憑告訴人片面之指訴，遽為不利被告之認定，被告之犯罪既不能證明，
      即應為無罪之諭知。
據上論斷，應依刑事訴訟法第三百零一條第一項，判決如主文。
本案經檢察官賴惠慈到庭執行職務
中      華      民      國    八十九    年      九      月    二十二    日
                                      臺灣板橋地方法院交通法庭
                                          法  官  李世華
右正本證明與原本無異。
如不服本判決，應於判決送達後十日內，向本院提出上訴狀。
                                          書記官  卓聖智
中      華      民      國    八十九    年      九      月    二十六    日


司法院資訊處製作；財團法人民間司法改革基金會備份。
